臺灣臺南地方法院刑事判決　　　　　　 96年度簡上字第324號
上　訴　人　丙○○
（即被告）
上列上訴人因被告傷害案件，不服本院96年度簡字第874號中華
民國96年4月16日第一審判決（聲請簡易判決處刑案號：96年度
偵字第625號），提起上訴，本院管轄之第二審合議庭判決如下
：
    主  文
原判決撤銷。
丙○○犯恐嚇危害安全罪，處拘役貳拾日，減為拘役拾日，如易
科罰金，均以新臺幣壹仟元折算壹日；又犯恐嚇危害安全罪，處
拘役參拾日，減為拘役拾伍日，如易科罰金，均以新臺幣壹仟元
折算壹日。應執行拘役貳拾日，如易科罰金，以新臺幣壹仟元折
算壹日，緩刑貳年。
    事  實
一、丙○○之妹盧玉馨於民國（下同）九十五年七月二十二日晚
    間六時五十分許，在臺南市體育場旁極限運動場，遭甲○○
    之子黃世杰溜直排輪時撞傷後不治死亡，嗣雙方於九十五年
    九月二日下午三時三十分許，在臺南市○○路二三七號「碧
    羅春餐廳」內商談賠償事宜時，丙○○因認其妹受傷住院及
    死亡停靈期間甲○○等均未探視，心生不滿，而基於恐嚇危
    害安全之犯意，以：「你打斷我一顆牙，我會要你們全家三
    十六顆牙，要你們全家不得安寧。」等語恐嚇甲○○，致甲○○心生畏懼，而危害於甲○○之安全。嗣雙方於九十五年
    十月三十一日，至臺南市東區調解委員會調解時，再生肢體
    衝突，甲○○親友及丙○○均受傷，先後至臺南市○○路六
    七○號臺南市立醫院就診及驗傷，丙○○於同日下午四時四
    十四分許，在上開醫院急診室內，另基於恐嚇危害安全之犯
    意，以「現在沒辦法處理你，以後再處理你，要讓你們全家
    不得安寧」等語恐嚇甲○○，致甲○○心生畏懼，而危害於
    甲○○之安全。
二、案經甲○○訴由臺南市警察局第一分局報請臺灣臺南地方法
    院檢察署檢察官偵查聲請簡易判決處刑。
    理  由
一、訊據上訴人即被告（下稱上訴人）丙○○矢口否認涉有上開
    恐嚇安全之情，辯稱：我們在碧羅春餐廳協調時，我沒有說
    上開恐嚇的話，我只說現在的社會不像從前那樣野蠻，不要
    以牙還牙，而非要恐嚇他們的意思；後來我在臺南市立醫院
    第二次也沒有說上開恐嚇的話，我在臺南市立醫院裡根本沒
    看到告訴人楊淑瑛云云。經查，(一)上開犯罪事實，業經證人
    即告訴人楊淑瑛及目擊證人乙○○於偵審中以證人身分到庭
    結證陳述明確（見偵卷第十二至十五頁，簡上卷第六十五至
    七十六頁），互核率屬相符，且證人乙○○與上訴人並無仇
    怨，衡情當無甘冒偽證罪責，任意誣陷上訴人之理，不得因
    乙○○曾幫助告訴人協調上開死亡賠償事宜，逕認乙○○必
    然偏袒告訴人，而為不實之證述；又上訴人於本件偵查中，
    業與本件告訴人就臺灣臺南地方法院檢察署九十六年度偵字
    第六二五號案件（即本件偵查案件）成立和解，承諾「日後
    不再發生言語或暴力於告訴人及家屬」，有楊淑瑛與上訴人
    之九十六年二月七日和解書一紙附卷可憑（見偵卷第二十五
    頁），顯見上訴人對於告訴人確曾有言詞恐嚇之不法情事，
    上訴人辯稱並未恐嚇云云，乃係事後卸責推諉之詞，無足採
    信；另證人乙○○於偵查中已證述：上訴人在上開市立醫院
    講上開恐嚇的話時，告訴人距離我們大概五、六米，上訴人
    不是對我講，是對著告訴人他們驗傷的人講的等語明確（見
    偵卷第十五頁），是上訴人所辯告訴人不在上開市立醫院內
    云云，亦無法認為真正。(二)按刑法恐嚇危害安全罪，僅以受
    惡害之通知者心生畏懼而有不安全之感覺為已足，不以發生
    客觀上之危害為要件，且行為人主觀上是否真有實現加害之
    意圖，亦與本罪之成立無關；再者，行為人之恐嚇行為是否
    足使相對人心生畏怖，應依社會一般觀念衡量之，原則上以
    常人之忍受程度為準，並輔以個案之具體情狀加以認定；上
    訴人因胞妹死亡之事與告訴人等發生糾紛，復因不滿告訴人
    等，而告以上開恫嚇言語，已對告訴人等人身安全有危害之
    虞，並使告訴人產生擔心自身及家人之生命或身體恐遭侵害
    之不安全感覺，而心生畏怖，且上訴人與告訴人等在上開調
    解委員會發生肢體衝突後，上訴人旋至臺南市立醫院恫赫上
    開言語，難謂無恐嚇之意，故上訴人所為上開言詞自均係對
    告訴人之恐嚇安全行為。(三)上訴人另辯稱：證人楊淑瑛及乙○○，就上訴人是否曾講恐嚇的話、相關人員在上開餐廳與
    上開醫院內之互動位置等事項，彼此前後之陳述不一，顯有
    瑕疵云云，惟證人間就同一事實之多次陳述，彼此稍有出入
    ，此乃細節未交代清楚，或描述用語不同，省略片段情節，
    或紀錄之詳簡有異所致，亦有是否特予記憶或日久遺忘之問
    題，倘其主要陳述一致，應得採為裁判之基礎，非謂其中有
    一部分互有出入，即認全部均屬無可採取，且被告所爭執之
    相關人員互動之位置情形，並非本件犯罪之主要事實，尚無
    重大直接之關係，亦非關鍵、特殊或重要之事項，證人等並
    未深加留意或記憶，且本件二次恐嚇均事發突然，而楊淑瑛
    等人於害怕慌亂之緊張狀態，整個案發過程之時間亦不甚長
    ，況迄今事隔已久，亦難期待證人等刻意記明上訴人所爭執
    之相關細節及前後順序，而於警偵詢時或審理中為一字不漏
    之陳述，此觀諸證人乙○○於審理中對於相關人員之互動位
    置，結證稱事隔已久，且其非當事人，描述過程可能不精確
    等語在卷（見本院卷第七十三頁）；是證人等之證述，縱前
    後或彼此略有出入，因主要陳述尚屬一致，仍可採為判決之
    基礎，故上訴人此部分所辯，難謂有理。(四)綜上，依證人之
    指證及相關情節，認為本件事證明確，被告所辯乃係事後飾
    詞卸責，委無足採，其上開犯行堪以認定。至於上訴人聲請
    就上訴人是否為上開恐嚇言語及相關人員在上開市立醫院內
    之位置等問題，將告訴人、乙○○及黃世瑋送予測謊部分，
    本院認為本件事證已臻明暸，並無必要，併為說明。
二、(一)核上訴人丙○○所為，係二次犯刑法第三百零五條第一項
    之恐嚇安全罪。被告所犯上開二次犯行，犯意個別，時地不
    同，應分論併罰。原審以上訴人犯行明確，依刑事訴訟法第
    四百四十九條第一項前段、第四百五十四條、刑法第三百零
    五條、第五十一條第六款、第四十一條第一項前段、第七十
    四條第一項第一款，刑法施行法第一之一條等規定，判處上
    訴人應執行拘役四十日之刑罰，並諭知易科罰金之折算標準
    ，且斟酌上訴人犯後已與告訴人達成和解，予以緩刑二年之
    宣告，其認事用法均無不當，量刑亦稱妥適，上訴人提起上
    訴否認犯罪，委無可採；(二)然上訴人行為後，中華民國九十
    六年罪犯減刑條例業於九十六年七月四日公布，於同年月十
    六日施行；本件上訴人犯罪時間均在九十六年四月二十四日
    前，所犯合於中華民國九十六年罪犯減刑條例之減刑條件，
    皆應依法減其宣告刑二分之一，原判決未及適用減刑，顯有
    未合。上訴人所為上訴主張，雖無理由，原判決既有前開可
    議之處，自應由本院予以撤銷改判。(三)爰審酌審酌被告一再
    出言恐嚇告訴人，致告訴人心理受到相當程度驚恐，惟上訴
    人尚無前科，素行良好，且係因胞妹死亡，一時情緒失控始
    為本件犯行，犯後否認犯罪暨其生活狀況及智識程度等一切
    情狀，量處如主文第二項所示之刑，並定應執行刑及諭知易
    科罰金之折算標準。末查上訴人前未曾受有期徒刑以上刑之
    宣告，有其臺灣高等法院被告前案紀錄表在卷可按，本次係
    因一時失慮而罹刑章，且上訴人犯後已與告訴人達成和解，
    有和解書一紙在卷為憑（見偵卷第二十五頁），本院認上訴
    人經此偵審程序，當知所警惕，信無再犯之虞，併宣告緩刑
    二年，以啟自新。又上訴人係於九十五年間為本件二次犯行
    ，所犯合於中華民國九十六年罪犯減刑條例之減刑條件，應
    依該條例第二條第一項第三款、第九條之規定減其宣告刑二
    分之一，併諭知易科罰金折算之標準。
據上論斷，應依刑事訴訟法第四百五十五條之一第一項、第三項
、第三百六十九條第一項前段、第三百六十四條、第二百九十九
條第一項前段，刑法第三百零五條、第五十一條第六款、第四十
一條第一項前段、第七十四條第一項第一款，刑法施行法第一條
之一第一項、第二項前段，中華民國九十六年罪犯減刑條例第二
條第一項第三款、第七條、第九條、第十條，判決如主文。
本案經檢察官王  誠到庭執行職務。
中　　華　　民　　國　　96　　年　　10　　月　　11　　日
   　　　　   刑事第八庭   審判長法  官  彭喜有
                                 法  官  李東柏
                                 法　官  盧鳳田
以上正本證明與原本無異。
不得上訴。
    　　　 　　　　　　　　　　　書記官　吳姁穗
中　　華　　民　　國　　96　　年　　10　　月　　11　　日
附錄本件論罪科刑法條：
刑法第305條：
以加害生命、身體、自由、名譽、財產之事，恐嚇他人致生危害
於安全者，處2年以下有期徒刑、拘役或3百元以下罰金。
